臺灣臺南地方法院刑事判決
110年度侵訴字第45號
公  訴  人  臺灣臺南地方檢察署檢察官
被      告  林見明



選任辯護人  蘇敬宇律師
            蘇明道律師
上列被告因妨害性自主等案件，經檢察官提起公訴（110年度偵
字第9806號）及移送併辦（110年度偵字第14363號），本院判決
如下：
    主  文
甲○○對於未滿十四歲之女子犯強制性交罪，共貳拾捌罪，各處有
期徒刑柒年拾月；又犯以違反本人意願之方法，使少年被拍攝猥
褻行為之電子訊號罪，共伍罪，各處有期徒刑柒年肆月；又成年
人故意對少年犯強制性交罪，共貳罪，各處有期徒刑參年拾月。
應執行有期徒刑壹拾伍年。
扣案SAMSUNG牌GALAXY A80型號行動電話（含門號0000000000號S
IM卡）壹具及布條貳條，均沒收。
    事  實
一、甲○○為址設臺南市○○區○○里○○○00○0號威信宮之乩身，明知
    代號AC000-A110054號(下稱甲女，民國00年0月生)為未滿14
    歲之女子，代號AC000-A110079號(下稱乙女，93年7月生)為
    14歲以上未滿18歲之女子，代號AC000-A110121號(下稱丙女
    ，95年11月生)亦為未滿14歲之女子。因甲女、乙女、丙女
    及其等家人均為威信宮多年之信徒，對甲○○說法深信不疑，
    甲○○見甲女、乙女及丙女年幼，遂以鬼神信仰、對未知神秘
    力量之恐懼，使甲女、乙女、丙女於不得不接受其所為祭改
    或化解生死劫或練功等行為之心理壓力下，僅得聽從其安排
    及指示，並恐怕如不順從指示，將招致超自然力量之不利結
    果，因而不敢反抗，致甲女、乙女、丙女意思決定自由已受
    壓制，甲○○遂違反甲女、乙女、丙女之意願，分別為下列行
    為：
  ㈠甲○○分別基於對未滿14歲之女子為強制性交之犯意，利用甲
    女父母改善運勢之急切心理，對甲女及其父母、外婆佯稱：
    「甲女有生死劫，若不處理會有生命危險，甲女必須配合『
    練功』」等語，致甲女及其父母、外婆因尊敬、恐懼宗教之
    不明力量，由甲女之父母或外婆，於附表一所示時間將甲女
    帶至威信宮，甲○○再單獨將甲女帶往2樓房間內，假以「練
    功」之名義，令甲女要像嬰兒一般赤裸褪去全身衣褲 ，並
    要求甲女閉上雙眼，旋以其陰莖插入甲女陰道內抽動，以此
    違背甲女意願之方法，各在附表一所示時地，對甲女為強制
    性交得逞，共計8次，並各於每次性交後以紅包袋內裝新臺
    幣（下同）600元交與甲女。甲○○於遂行附表一編號3至6對
    甲女強制性交行為後，另各基於拍攝少年為猥褻行為之電子
    訊號之犯意，未經甲女同意，違反甲女意願，分別使用其所
    有之SAMSUNG牌GALAXY A80型號行動電話拍攝甲女全身裸露
    或裸露下體之猥褻數位影像各數張。
  ㈡甲○○分別基於強制性交之犯意，利用乙女及其祖母、叔叔至
    威信宮收驚之機會，對乙女佯稱：「乙女身上有不好的東西
    ，需作法除去，乙女必須配合『練功』」等語，致乙女及其祖
    母、叔叔因尊敬、恐懼宗教之不明力量，由乙女之祖母或叔
    叔，於附表二所示時間將乙女帶至威信宮，甲○○再單獨將乙
    女帶往1樓神壇或2樓房間內，假以「練功」之名義，
　　持布條矇住乙女雙眼，令乙女褪去全身衣褲 ，並要求乙女
    躺下，旋以其陰莖插入乙女陰道內抽動，以此違背乙女意願
    之方法，各在附表二所示時地，對乙女為強制性交得逞，共
    計2次。
  ㈢甲○○分別基於對未滿14歲之女子為強制性交之犯意，利用丙
    女祖母改善運勢之急切心理，對丙女及其祖母佯稱：「丙女
    被煞到，體內有不好的東西，丙女必須配合『祭改』」等語，
    致丙女及其祖母因尊敬、恐懼宗教之不明力量，自民國107
    年9月起至108年8月31日止（即丙女就讀國小六年級期間）
    ，或由丙女祖母將丙女帶至威信宮，或由甲○○前往丙女位於
    臺南市柳營區住家（詳細住址詳卷），甲○○即假以神明上身
    之名義，矇住丙女雙眼，脫下丙女所著衣褲，以其手指或陰
    莖插入丙女陰道內抽動，以此違背丙女意願之方法，各對丙
    女為性交行為得逞，共計10次；甲○○另自108年9月起至109
    年8月31日止（即丙女就讀國中一年級期間），或由丙女祖
    母將丙女帶至威信宮，或由甲○○前往丙女位於臺南市柳營區
    住家（詳細住址詳卷），甲○○以同樣手法之違背丙女意願方
    式，各對丙女為性交行為得逞，共計10次。甲○○另於109年7
    月4日下午遂行前開對丙女強制性交行為後，另基於拍攝少
    年為猥褻行為之電子訊號之犯意，未經丙女同意，違反丙女
    意願，使用其所有之SAMSUNG牌GALAXY A80型號行動電話拍
    攝丙女全身裸露之猥褻數位影像9張。
  ㈣嗣因甲女家人發覺有異，遂報警處理，經警報請檢察官指揮
    偵辦後，員警於110年4月27日中午12時20分至12時56分，持
    本院所核發之搜索票至威信宮執行搜索，扣得甲○○所有之內
    含甲女、丙女猥褻數位影像之SAMSUNG牌GALAXY A80型號行
    動電話（含門號0000000000號SIM卡）1支、布條2條等物，
    而循線查獲上情。
二、案經甲女、甲女之母、乙女、丙女訴由臺南市政府警察局麻
    豆分局報告臺灣臺南地方檢察署檢察官偵查起訴及移送併辦
    。
    理  由
壹、程序方面：
一、司法機關所製作必須公示之文書，不得揭露被害人之姓名、
    出生年月日、住居所及其他足資識別被害人身分之資訊。參
    諸性侵害犯罪防治法第12條第2 項規定甚明。故本案判決書
    犯罪事實欄及理由欄關於甲女、乙女、丙女，僅記載代號（
    其等真實姓名年籍資料均詳卷）。 
二、本判決後述所引用之傳聞證據，當事人、辯護人於本院審理
    時，均同意有證據能力，且於本院調查證據時，均知有刑事
    訴訟法第159條第1項不得為證據之情形，而於本案言詞辯論
    終結前均未再聲明異議。本院審酌該等傳聞證據製作時之情
    況，並無違法不當及證明力明顯過低之瑕疵，以之作為證據
    ，應屬適當，故依同法第159條之5規定，認該等傳聞證據均
    有證據能力。　　
貳、實體方面　　
一、上開犯罪事實業據被告於本院審理時均坦承不諱，且有告訴
    人甲女於警詢、偵查中之證述（他卷第13-21 、33-41 頁、
    併辦警卷第13-21頁）、告訴人甲女之母於偵查中之證述（
    他卷第33-41 頁）、告訴人乙女於偵查中之證述（他卷第55
    -62 頁、併辦警卷第29-43 頁）、告訴人丙女於偵查中之證
    述（偵卷第119-125 頁、併辦警卷第57-63頁）、證人即告
    訴人丙女祖母於偵查中之證述（偵卷第127-130 頁、併辦警
    卷第65-68頁）、甲女所書寫有關其心情的紙條影本3 張（
    他卷第45-49頁、併辦警卷第111-119頁）、乙女所繪製之威
    信宮現場圖1 張（他卷第65頁、併辦警卷第47頁）、甲女之
    110年3月10日受理疑似性侵害事件驗傷診斷書1份（他卷第7
    3-77 頁、併辦警卷、偵卷後附彌封袋內）、乙女之110年4
    月16日奇美醫療財團法人柳營奇美醫院受理疑似性侵害事件
    驗傷診斷書1 份（他卷第79-83 頁、併辦警卷、偵卷後附彌
    封袋內）、丙女之110 年5 月13日奇美醫療財團法人柳營奇
    美醫院受理疑似性侵害事件驗傷診斷書1 份（偵卷第132 之
    1-132 之6 頁、併辦警卷、偵卷後附彌封袋）、本院搜索票
    影本、臺南市政府警察局麻豆分局搜索、扣押筆錄、扣押物
    品目錄表、扣押物品收據各1份（他卷第117-125 頁、併辦
    警卷第87-95頁）、有關被告所有之SAMSUNG牌GALAXY A80型
    號行動電話之臺南市政府警察局數位證物勘查報告1份（偵
    卷第55-114頁、他卷第151-224頁）、威信宮現場照片9 張
    （他卷第138-141頁、併辦警卷第98-101頁）、甲女指認犯
    罪嫌疑人紀錄表（他卷第23-27 頁、併辦警卷第23-27頁）
    、乙女指認犯罪嫌疑人紀錄表（他卷第67-71頁、併辦警卷
    第49-55頁）、丙女指認犯罪嫌疑人紀錄表（偵卷後附彌封
    袋、併辦警卷第71-75頁）、被告胸口及四肢刺青等採證照
    片4張（他卷第137 、142 頁、併辦警卷第97、102 頁）、
    被告持用之扣案行動電話垃圾筒內照片擷圖4張（女性裸露
    全身及私處畫面，他卷第143-149 頁、併辦警卷後附彌封袋
    ）、威信宮林師兄名片照片1 張（他卷第29頁、併辦警卷第
    113頁）、甲女母親提出紅包袋3個及現金3200元之臺南市政
    府警察局麻豆分局扣押筆錄、扣押物品目錄表、扣押物品收
    據各1份（併辦警卷第103-109 頁）、扣案紅包袋3 個及320
    0元之照片1 張（併辦警卷第111頁）附卷可稽，及被告所有
    用以拍攝甲女、丙女裸露之猥褻數位影像之SAMSUNG牌GALAX
    Y A80型號行動電話（含門號0000000000號SIM卡）1具、布
    帶2 條、紅包袋3 個、現金3200元扣案可證，堪認被告於本
    院審理時之任意性自白確與事實相符，應堪採信。本件事證
    已臻明確，被告上開犯行洵堪認定，應予依法論科。
二、論罪科刑　
  ㈠按刑法第221 條第1 項所稱「其他違反其意願之方法」，並
    不以類似同條項所列舉之強暴、脅迫、恐嚇或催眠術等方法
    為必要，祇要行為人主觀上具備侵害被害人性自主之行使、
    維護，以足使被害人性自主決定意願受妨害之任何手段，均
    屬之。而人之智能本有差異，於遭逢感情、健康、事業等挫
    折，處於徬徨無助之際，其意思決定之自主能力顯屬薄弱而
    易受影響，若又以科學上無法即為印證之手段為誘使（例如
    假藉命理、神通、法力、宗教或迷信等），由該行為之外觀
    ，依通常智識能力判斷其方法、目的，欠缺社會相當性，且
    係趁人急迫、徬徨無助之心理狀態，以能解除其困境而壓制
    人之理性思考空間，使之作成通常一般人所不為而損己之性
    交決定，自非屬出於自由意志之一般你情我願男女歡愛之性
    行為，而屬一種以違反意願之方法。上訴人利用乙女改善運
    勢之急切心理，以鬼神信仰、對未知神秘力量之恐懼，使乙
    女於不得不接受上訴人所為祭改行為之心理壓力下，僅得聽
    從上訴人安排及指示，並恐怕如不順從指示，將招致超自然
    力量之不利結果，因而不敢反抗，乙女於該情境下，意思決
    定自由已受壓制；上訴人利用乙女尊敬、恐懼宗教之不明力
    量，以宗教之名，違背乙女之自由意願，而遂行性交行為
　　，上訴人主觀上確有違反乙女之意願，而與之為性交行為之
    犯意等旨。原判決已詳加說明上訴人違反乙女之意願，而為
    強制性交之依據，於法尚無不合。此有最高法院110年度台
    上字第1536號判決意旨參照。
　㈡電子訊號可分為數位訊號及類比訊號，如行為人以行動電話
    或電子數位機器對他人所拍攝之裸照、影片等，係利用影像
    感應功能，將物體所反射的光轉換為數位訊號，壓縮後儲存
    於內建的記憶體或是記憶卡上，再透過電子視覺化顯示器，
    讓電子訊號可以被視覺化在顯示器上輸出，在無證據證明該
    等數位訊號業已經過沖洗或壓製之過程而成為實體之物品（
    如錄影帶、光碟、相紙等），該行為人所拍攝或製造者，應
    僅屬於「電子訊號」。　
　㈢核被告就犯罪事實一之㈠㈢所為，均係犯刑法第222條第1項第2
    款之對未滿14歲女子強制性交罪（該罪係以被害人年齡未滿
    14歲為其處罰之特殊加重要件，依兒童及少年福利與權益保
    障法第112條第1項但書規定，無庸再依兒童及少年福利與權
    益保障法第112條第1項前段加重其刑），及兒童及少年性剝
    削防制條例第36條第3項之以違反本人意願之方法，使少年
    被拍攝猥褻行為之電子訊號罪（公訴意旨認本案猥褻影像屬
    於猥褻「照片」，容有誤會）。
　㈣被告係57年12 月生，於行為時係年滿20歲以上之成年人，乙
    女為93年7 月生，於本案案發時為14歲以上未滿18歲之少年
    ，有其年籍資料在卷可稽，且為被告所明知，故核被告就犯
    罪事實一之㈡所為，係犯兒童及少年福利與權益保障法第112
     條第1 項前段、刑法第221 條第1項之成年人故意對少年犯
    強制性交罪，並應依兒童及少年福利與權益保障法第112 條
    第1 項前段之規定，加重其刑。
　㈤被告於犯罪事實一之㈠所犯8次對未滿14歲女子強制性交罪、
    犯罪事實一之㈢所犯20次對未滿14歲女子強制性交罪、犯罪
    事實一之㈠所犯4次以違反本人意願之方法使少年被拍攝猥褻
    行為之電子訊號罪、犯罪事實一之㈢所犯1次以違反本人意願
    之方法使少年被拍攝猥褻行為之電子訊號罪、犯罪事實一之
    ㈡所犯2次成年人故意對少年犯強制性交罪，犯意各別，行為
    互殊，應予分論併罰。另移送併辦意旨所載之犯罪事實，核
    與起訴書之犯罪事實同一，為事實上同一案件，本院自已審
    酌，附此敘明。
  ㈥爰審酌被告利用告訴人甲女、乙女、丙女及其等家人均為威
    信宮多年之信徒，欲改善運勢之急切心理及對鬼神信仰、對
    未知神秘力量之恐懼之心理壓力下，由告訴人之家人將告訴
    人帶往威信宮，被告再與告訴人3人進行名為祭改或練功、
    實為男女性交之行為，並進而持手機拍攝甲女、丙女裸露身
    體之數位影像，嚴重傷害宗教之形象，更戕害告訴人之身體
    自主權利與心靈感受，並致告訴人面對其等家人甚為矛盾痛
    苦，被告所為應嚴正譴責，惟念及被告犯後於本院審理時已
    坦承犯行，且有年邁雙親、年幼外孫女賴其扶養等一切情狀
    ，各量處如主文所示之刑，並定其應執行之刑。
　㈦被告拍攝甲女、丙女裸露身體之猥褻電子訊號，被告已自承
    係以其所有之扣案SAMSUNG牌GALAXY A80型號行動電話所為
    ，且有該行動電話之臺南市政府警察局數位證物勘查報告1
    份（偵卷第55-114頁、他卷第151-224頁）可稽，是上開數
    位電子訊號，仍有留存在前述行動電話內，且無論被告有無
    進行部分刪除之動作，仍可能藉由其他電腦修復程式加以還
    原，且無積極證據足證該電子訊號業已滅失，為求保護周全
    ，應依兒童及少年性剝削防制條例第36條第6 項規定「義務
    沒收」之意旨，宣告沒收。至卷附之猥褻影像截圖，為員警
    翻拍採證所得，係供作本件證物之用，並分別置於不公開密
    封資料袋內，爰不予宣告沒收，附此敘明。另扣案布條2條
    ，為被告所有矇住告訴人乙女雙眼以遂行上開犯行之用，爰
    依刑法第38條第2項宣告沒收。至扣案監視器主機1組、月曆
    1本，無證據證明與本案相關；扣案紅包袋3個及現金3200元
    則為甲女母親提出，已非被告所有；均不予沒收。
據上論斷，應依刑事訴訟法第299條第1項前段，兒童及少年性剝
削防制條例第36條第3項、第6項，兒童及少年福利與權益保障法
第112條第1項前段，刑法第11條、第221條第1項、第222條第1項
第2款、第51條第5款、第38條第2項，判決如主文。
本案經檢察官黃淑妤提起公訴，檢察官呂舒雯到庭執行職務。
中　　華　　民　　國　　110 　年　　8 　　月　　31　　日
　　　　　　　　　刑事第八庭  審判長法　官 鄭燕璘
　　　　　　　　　                  法  官 卓穎毓
　　　　　　　　　                  法  官 郭瓊徽 　
以上正本證明與原本無異。
如不服本判決應於收受本判決後20日內向本院提出上訴書狀，並
應敘述具體理由。其未敘述上訴理由者，應於上訴期間屆滿後20
日內向本院補提理由書狀（均須按他造當事人之人數附繕本）「
切勿逕送上級法院」。 
                                    書記官 王珮君
中　　華　　民　　國　　110 　年　　8 　　月　　31　　日
附錄
中華民國刑法第222條（加重強制性交罪）
犯前條之罪而有下列情形之一者，處 7 年以上有期徒刑：
一、二人以上共同犯之者。
二、對未滿十四歲之男女犯之者。
三、對精神、身體障礙或其他心智缺陷之人犯之者。
四、以藥劑犯之者。
五、對被害人施以凌虐者。
六、利用駕駛供公眾或不特定人運輸之交通工具之機會犯之者。
七、侵入住宅或有人居住之建築物、船艦或隱匿其內犯之者。
八、攜帶兇器犯之者。
前項之未遂犯罰之。

中華民國刑法第221條（強制性交罪）
對於男女以強暴、脅迫、恐嚇、催眠術或其他違反其意願之方法
而為性交者，處 3 年以上 10 年以下有期徒刑。
前項之未遂犯罰之。

兒童及少年福利與權益保障法第112條
成年人教唆、幫助或利用兒童及少年犯罪或與之共同實施犯罪或
故意對其犯罪者，加重其刑至二分之一。但各該罪就被害人係兒
童及少年已定有特別處罰規定者，從其規定。
對於兒童及少年犯罪者，主管機關得獨立告訴。

兒童及少年性剝削防制條例第36條
拍攝、製造兒童或少年為性交或猥褻行為之圖畫、照片、影片、
影帶、光碟、電子訊號或其他物品，處 1 年以上 7 年以下有期
徒刑，得併科新臺幣 1 百萬元以下罰金。
招募、引誘、容留、媒介、協助或以他法，使兒童或少年被拍攝
、製造性交或猥褻行為之圖畫、照片、影片、影帶、光碟、電子
訊號或其他物品，處 3 年以上 7 年以下有期徒刑，得併科新臺
幣 3 百萬元以下罰金。
以強暴、脅迫、藥劑、詐術、催眠術或其他違反本人意願之方法
，使兒童或少年被拍攝、製造性交或猥褻行為之圖畫、照片、影
片、影帶、光碟、電子訊號或其他物品者，處 7 年以上有期徒
刑，得併科新臺幣 5 百萬元以下罰金。
意圖營利犯前三項之罪者，依各該條項之規定，加重其刑至二分
之一。
前四項之未遂犯罰之。
第 1 項至第 4 項之物品，不問屬於犯罪行為人與否，沒收之。
附表一：
編號 時間 地點 1 109年12月9日上午10時至12時許 威信宮二樓甲○○房間內 2 109年12月某個周六下午2時至5時許 威信宮二樓甲○○房間內 3 110年1月9日下午2時至5時許 威信宮二樓甲○○房間內 4 110年1月29日下午2時至5時許 威信宮二樓甲○○房間內 5 110年2月5日下午2時至5時許 威信宮二樓甲○○房間內 6 110年2月18日下午2時至5時許 威信宮二樓甲○○房間內 7 110年3月1日下午2時至5時許 威信宮二樓甲○○房間內 8 110年3月6日下午2時至5時許 威信宮二樓甲○○房間內 

附表二：
編號 時間 地點  1 108年9至11月間某日某時 威信宮一樓神壇內  2 108年9至11月間某日某時 威信宮二樓甲○○房間內